臺灣新北地方法院刑事判決　　　　　 110年度審易字第1584號
公　訴　人　臺灣新北地方檢察署檢察官
被　　　告　郭紹鈞



上列被告因竊盜案件，經檢察官提起公訴（110 年度偵字第1113
5 號），被告於準備程序中就被訴事實為有罪之陳述，經本院裁
定改以簡式審判程序審理，判決如下：
    主  文
甲○○犯攜帶兇器竊盜罪，處有期徒刑陸月，如易科罰金，以新
臺幣壹仟元折算壹日。未扣案之犯罪所得新臺幣柒仟元沒收，於
全部或一部不能沒收或不宜執行沒收時，追徵其價額。
    事實及理由
一、本案犯罪事實及證據，除證據部分補充「被告甲○○於本院
    準備程序、審理時之自白」外，餘均引用如附件檢察官起訴
    書之記載。
二、論罪科刑：
  ㈠按刑法第321 條第1 項第3 款所謂兇器，其種類並無限制，
    凡客觀上足以對人之生命、身體、安全構成威脅，具有危險
    性之兇器均屬之，且祇須行竊時攜帶此種具有危險性之兇器
    為已足，並不以攜帶之初有行兇之意圖為必要（最高法院79
    年台上字第5253號判決意旨參照）。查被告本案竊盜犯行所
    攜帶之鐵撬1 支，可撬開兌幣機鎖頭，顯為質地堅硬之金屬
    製品，如持以向人攻擊，客觀上足以危害他人生命、身體之
    安全，揆諸前揭說明，應屬兇器無疑。是核被告所為，係犯
    刑法第321 條第1 項第3 款之攜帶兇器竊盜罪。
  ㈡爰審酌被告正值青年，不思以正當管道獲取所需，竟為本案
    加重竊盜犯行，顯然欠缺尊重他人財產權之觀念，惟犯後已
    坦承犯行，態度尚佳，兼衡被告個人戶籍資料查詢結果註記
    為高職肄業之教育程度、於警詢中自陳勉持之家庭經濟狀況
    、前有相類前科之素行、犯罪之動機、目的、手段、所竊取
    之財物價值、迄未與告訴人乙○○達成和解或賠償損害等一
    切情狀，量處如主文所示之刑，並諭知易科罰金之折算標準
    ，以示懲敬。
三、沒收：
  ㈠按犯罪所得，屬於犯罪行為人者，沒收之。前2 項之沒收，
    於全部或一部不能沒收或不宜執行沒收時，追徵其價額。刑
    法第38條之1 第1 項前段、第3 項分別定有明文。查被告竊
    得之新臺幣7,000 元，為被告本案之犯罪所得，未扣案亦未
    發還告訴人，為避免被告無端坐享犯罪所得，且經核本案情
    節，宣告沒收並無過苛之虞，爰依刑法第38條之1 第1 項前
    段、第3 項規定，就上開犯罪所得宣告沒收，並於全部或一
    部不能沒收或不宜執行沒收時，追徵其價額。
  ㈡至被告於行竊時所用之鐵撬1 支，雖係被告所有，並供本案
    竊盜犯行所用之物，惟並未扣案，復無其他證據足資認定尚
    屬存在，亦非屬違禁物，且衡量該犯罪工具甚易取得，價值
    不高，並不具備刑法上之重要性，故不併予宣告沒收或追徵
    ，附此敘明。
據上論斷，應依刑事訴訟法第273 條之1 第1 項、第299 條第1
項前段、第310 條之2 、第454 條第2 項，判決如主文。
本案經檢察官吳秉林偵查起訴，由檢察官宋有容到庭執行職務。
中    華    民    國   110    年    11      月    8   日
                  刑事第二十三庭  法  官  龔書安
上列正本證明與原本無異。
如不服本判決，應於判決送達後20日內敘明上訴理由，向本院提
出上訴狀（應附繕本），上訴於臺灣高等法院。其未敘述上訴理
由者，應於上訴期間屆滿後20日內向本院補提理由書「切勿逕送
上級法院」。
                                  書記官  石秉弘
中    華    民    國   110    年    11    月    8     日                                 
附錄本案論罪科刑法條全文：
中華民國刑法第321 條
犯前條第1 項、第2 項之罪而有下列情形之一者，處6 月以上5
年以下有期徒刑，得併科50萬元以下罰金：
一、侵入住宅或有人居住之建築物、船艦或隱匿其內而犯之。
二、毀越門窗、牆垣或其他安全設備而犯之。
三、攜帶兇器而犯之。
四、結夥三人以上而犯之。
五、乘火災、水災或其他災害之際而犯之。
六、在車站、港埠、航空站或其他供水、陸、空公眾運輸之舟、
    車、航空機內而犯之。
前項之未遂犯罰之。
--------------------------------------------------------
附件：
臺灣新北地方檢察署檢察官起訴書  
                                    110年度偵字第11135號
    被      告  甲○○  男  20歲（民國00年0月0日生）
                        住臺北市○○區○○路00巷00號
                      （另案於法務部矯正署臺北少年觀護所
                        執行感化教育中)
                        國民身分證統一編號：Z000000000號
上列被告因竊盜案件，已經偵查終結，認應提起公訴，茲將犯罪
事實及證據並所犯法條分敘如下：
        犯罪事實
一、甲○○意圖為自己不法之所有，於民國109 年12月15日1 時
    1 分許，在新北市○○區○○街00號之夾娃娃機店內，見該
    娃娃機店無人看守之際，持客觀上可供兇器使用之鐵撬（未
    扣案）撬開娃娃機店內兌幣機台鎖頭後，竊取兌幣機台內零
    錢箱新臺幣7,000 元，得手後隨即自上址逃逸。
二、案經乙○○訴由新北市政府警察局三重分局報告偵辦。
        證據並所犯法條
一、證據清單及待證事實：
┌──┬───────────┬───────────┐
│編號│證據名稱              │待證事實              │
├──┼───────────┼───────────┤
│1   │被告甲○○於警詢時之供│被告坦承於上開時、地，│
│    │述                    │竊取上開零錢之事實。  │
├──┼───────────┼───────────┤
│2   │證人即告訴人乙○○於警│上開商品遭竊之事實。  │
│    │詢時之證述            │                      │
├──┼───────────┼───────────┤
│3   │監視錄影光碟1 片及監視│全部犯罪事實。        │
│    │錄影擷取畫面4張       │                      │                 
└──┴───────────┴───────────┘                    
二、核被告所為，係犯刑法第321 條第1 項第3 款之加重竊盜罪
    嫌。再被告因上開竊盜行為所取得之財物，為其犯罪所得，
    請依刑法第38條之1 第1 項沒收，如全部或一部不能沒收，
    請依刑法第38條之1 第3 項追徵其價額。至被告所使用之鐵
    撬1 支，係供犯罪所用之物，為被告所自陳，復有監視錄影
    光碟擷取畫面在卷可參，足認被告持工具竊盜，又本案犯罪
    工具雖未扣案，然因不能證明業已滅失，請依刑法第38條第
    2 、3 項之規定宣告沒收。
三、至告訴意旨另認被告為前開竊盜行為時，同時有破壞店內機
    臺零錢箱之行為，因認被告並涉犯刑法第354 條毀損罪嫌。
    經查：卷內未有保存現場機臺遭毀損之照片或其他事證得佐
    證受毀損之機臺零錢箱毀損狀況，故難據此而認定被告有何
    毀損犯嫌。惟此部分若成立犯罪，因與前開竊盜犯行為想像
    競合關係，為裁判上一罪，應為前開起訴效力所及，爰不另
    為不起訴處分，附此敘明。
四、依刑事訴訟法第251條第1項提起公訴。
    此  致
臺灣新北地方法院
中    華    民    國   110    年    7     月    27    日
                              檢  察  官  吳秉林
本件正本證明與原本無異
中    華    民    國   110    年    9     月    15    日
                              書  記  官  陳順鑫
附錄本案所犯法條全文
中華民國刑法第320條
意圖為自己或第三人不法之所有，而竊取他人之動產者，為竊盜
罪，處 5 年以下有期徒刑、拘役或 50 萬元以下罰金。
意圖為自己或第三人不法之利益，而竊佔他人之不動產者，依前
項之規定處斷。
前二項之未遂犯罰之。